# 关于合并范围

提问人：偶买噶 时间：2018-01-27 20:36:18
本期新增购买的子公司，期末合并时期末资产负债、经营情况（从购买日至期末）都要在合并范围内？资产负债期初数也要合并么？
本期注销或者销售的子公司 期初期末资产负债、本期经营情况要怎么合并呢？合并范围要怎么清晰的划分清楚呢

回答人：chenyiwei
请查阅《企业会计准则第 33 号——合并财务报表（ 2014 年修订）》第 32 、 33 、 38 、 39 、 43 、 44 条。